臺灣彰化地方法院刑事判決　　　　　　　　　　　　九十三年度交易字第一五二號
　　公　訴　人　臺灣彰化地方法院檢察署檢察官
　　被　　　告　乙○○
右列被告因過失傷害案件，經檢察官聲請簡易判決處刑（九十三年度偵字第六○九○
號），本院員林簡易庭簽移本院依通常程序審理，本院判決如左：
    主  文
乙○○因過失傷害人，處有期徒刑月，如易科罰金，以佰元折算壹日。
    事  實
一、乙○○於民國九十三年四月二十日上午七時十五分許，駕駛車號ＰＫ─二九六一
    號自小客車，沿彰化縣埔心鄉○○村○○○路由南往北方向行駛，途經該忠義北
    路二○八號油柳分六十一電桿前時，本應注意汽車除行駛於單行道或指定行駛於
    左側車道外，在未劃標線之道路，應靠右行駛，且汽車交會時，相互之間隔不得
    少於半公尺，而依當時天候晴、日間自然光線、路面乾燥無缺陷、無障礙物，視
    距良好，並無不能注意之情事，竟疏未注意及此，未靠右行駛，適有甲○○騎乘
    車號ＫＭＤ─○六九號重型機車，沿該路段由北往南方向行駛，亦疏未注意靠右
    行駛，且雙方於會車時均未保持安全間隔，致發生擦撞，甲○○因而人車倒地，
    並受有左髖骨折併脫臼、左大腿骨折、顏面及身體四肢多處擦傷等傷害。嗣經路
    人陳坤福報警處理，而乙○○於肇事後，即留待現場，且於犯罪被發覺前，向到
    場處理之警員自首而接受裁判。
二、案經被害人甲○○訴由彰化縣警察局溪湖分局報請臺灣彰化地方法院檢察署檢察
    官偵查後聲請簡易判決處刑，經本院員林簡易庭簽移本院依通常程序審理。
    理  由
一、訊據被告乙○○對伊有於前揭時、地駕車過失肇事，致被害人甲○○受傷之事實
    供承不諱，且本案因被告之過失駕駛行為致被害人受有傷害乙情，除據證人即被
    害人甲○○於警詢及偵查中指訴明確外，並有彰化縣警察局溪湖分局道路交通事
    故調查報告表(一)、(二)、道路交通事故現場圖及現場照片八張附卷可稽，而被害人
    甲○○因本件車禍受有左髖骨折併脫臼、左大腿骨折、顏面及身體四肢多處擦傷
    等傷害之事實，亦有行政院衛生署彰化醫院驗傷診斷書一紙在卷可參。按汽車除
    行駛於單行道或指定行駛於左側車道外，在未劃標線之道路，應靠右行駛；且汽
    車交會時，相互之間隔不得少於半公尺，道路交通安全規則第九十五條第一項及
    第一百條第五款分別定有明文，被告駕車行駛道路理應注意上開規定，而稽之前
    揭道路交通事故調查報告表、現場圖及現場照片所示，被告乃沿彰化縣埔心鄉○
    ○村○○○路由南往北方向行駛，而該處道路為一未劃分快慢車道之鄉道○路寬
    僅四點五公尺，被告自應靠右行駛，再被告肇事後其駕駛之自小客車左前側車身
    與被害人騎乘之機車車頭發生碰撞，自小客車停止位置右斜，其左前角距左側路
    邊二公尺（距右側路邊二點五公尺），碰撞後掉落物（落土、碎片）落於自小客
    車前方附近，在自小客車左前大燈位置軌跡中，距離左側路邊約一點七公尺，顯
    示兩車應係於會車時發生碰撞且撞擊點應位於道路中央附近，可見被告與被害人
    行經肇事地點之路段，均靠近道路中央行駛，並於會車時互未保持安全間隔，致
    兩車發生擦撞而肇事，又查本件車禍發生當時係天候晴、日間自然光線、路面乾
    燥無缺陷、無障礙物、視距良好，此觀前揭道路交通事故調查報告表及現場照片
    自明，是依當時之客觀情形，並無不能注意之情事，被告竟疏未注意靠右行駛及
    保持安全間隔以致肇事，其對本件車禍之發生應有過失之事實已明，另本件被害
    人甲○○亦疏未注意靠右行駛及會車時保持安全間隔，致生本件車禍，亦為肇事
    原因，本件經送臺灣省彰化縣車輛行車事故鑑定委員會及臺灣省車輛行車事故覆
    議鑑定委員會鑑定結果，亦同此見解，有臺灣省彰化縣車輛行車事故鑑定委員會
    彰鑑字第九三○七二五號鑑定意見書及臺灣省車輛行車事故覆議鑑定委員會九十
    四年二月一日府覆議字第○九三○一○一三三○號函各一件在卷足憑，雖被害人
    就本件車禍之發生同有疏失，然此並無解於被告應負之過失責任。再被害人確因
    本件被告過失駕車行為受有傷害，已如前述，其傷害結果與被告之過失行為間顯
    有相當之因果關係。本件事證明確，被告上開犯行洵堪認定，應依法論科。
二、核被告乙○○所為，係犯刑法第二百八十四條第一項前段之過失傷害罪。又本件
    車禍雖係經路人陳坤福報案處理，惟報案人並未報明肇事人姓名資料，而被告於
    肇事後，犯罪被發覺前，留待現場向到場處理之警員自首而接受裁判，此除據被
    告於本院審理時供明在卷外，並有彰化縣警察局道路交通事故肇事人自首情形紀
    錄表一件在卷可參，其對未發覺之罪自首而接受裁判，應依刑法第六十二條前段
    之規定，減輕其刑。爰審酌被告之素行、過失程度、造成被害人受有上述傷害所
    生之危害、被害人同為肇事原因，及因雙方和解金額有差距而尚未與被害人達成
    民事上和解，暨其犯後之態度等一切情狀，量處如主文所示之刑，並諭知易科罰
    金之折算標準，以示懲儆。
據上論斷，應依刑事訴訟法第四百五十二條、第二百九十九條第一項前段，刑法第二
百八十四條第一項前段、第六十二條前段、第四十一條第一項前段，罰金罰鍰提高標
準條例第一條前段、第二條，判決如主文。
本案經檢察官賴志盛到庭執行職務。
中    華    民    國    九十四      年      三      月      二十二      日
                                臺灣彰化地方法院交通法庭
                                    審判長法官  石  馨  文
                                    法      官  王  義  閔
                                    法      官  郭  麗  萍
右正本證明與原本無異。
如不服本判決，應於判決送達後十日內向本院提出上訴狀( 須附繕本 )。
告訴人或被害人對於判決如有不服具備理由請求檢察官上訴者，其上訴期間之計算係
以檢察官收受判決正本之日期為準。
                                    法院書記官  施  嘉  玫
中    華    民    國    九十四      年      三      月      二十三      日
刑法第二百八十四條第一項前段：
因過失傷害人者，處六月以下有期徒刑、拘役或五百元以下罰金。
